# 请教陈版，关于房地产企业广告发布费的会计核算问题

提问人：151330243 时间：2019-06-25 18:49:58
陈老师您好：
想咨询下您，对于房地产企业开发项目前期的车站广告、路牌广告的发布费，应该是按照项目营销设施建造费中的广告设施及发布费计入开发间接费用还是计入销售费用呢？
按照我个人的理解，营销设施建造费中的广告设施及发布费是企业自己建造的广告设施，所以应资本化处理，而通过车站、路牌等进行的广告发布，是销售费用的一种。所以应进行费用化处理。
陈老师，不知道我以上理解的是否正确，谢谢您的回复。

回答人：chenyiwei
营销设施建造费中的广告设施及发布费，如果预计销售过程将持续一年以上的，应确认为固定资产，在预计销售期间内计提折旧，计入销售费用。通过车站、路牌等进行的广告发布，直接计入销售费用。
此类营销费用本身不属于使开发产品达到预定可销售状态所必需的支出，故不计入开发成本。